【裁判字號】    98,消債清,41
【裁判日期】    980713
【裁判案由】    清算事件
【裁判全文】
臺灣板橋地方法院民事裁定            98年度消債清字第41號
聲  請  人  甲○○
代  理  人  翁瑞麟律師
上列聲請人因消費者債務清理事件，聲請清算，本院裁定如下：
    主  文
債務人甲○○自中華民國九十八年七月十三日下午四時起開始清
算程序。
聲請程序費用新臺幣壹仟元由聲請人負擔。
    理  由
一、按法院開始清算程序之裁定，應載明其年、月、日、時，並
    即時發生效力；又債務人之財產不敷清償清算程序之費用時
    ，法院應裁定開始清算程序，並同時終止清算程序，消費者
    債務清理條例第83條第1 項、第85條第1 項分別定有明文。
二、本件聲請意旨略以：聲請人目前債務總金額為新臺幣（下同
    ）2,103,657 元，有不能清償債務之情事，在消費者債務清
    理條例施行前，曾於民國95年12月間依照中華民國銀行公會
    會員辦理消費金融案件無擔保債務協商機制，與最大債權金
    融機構萬泰商業銀行成立協商，分120 期，利率2%，約定每
    月應繳之協商金額為18,776元，至全部清償為止，惟其96年
    協商成立時在飲食店打工，月薪約為20,000元，加上兼差當
    計時工，勉能持續繳納協商金額，嗣於97年4 月至新日興公
    司上班，月薪約3,8000元，惟於97年底卻遭資遣而失業，頓
    失收入來源，爾後，聲請人雖於98年1 月間另覓得糕餅店之
    計時工作，每月收入僅約22,000元，扣除生活必要開銷為14
    ,000元後，已無力繳納協商款項，長期以來收入不敷支出，
    不得已毀諾，此事由非可歸責於聲請人所致；此外，聲請人
    無擔保或無優先權之債務總額未逾12,000,000元，復未經法
    院裁定開始清算程序或宣告破產，爰依法向本院聲請裁定開
    始清算程序等語。
三、查聲請人所主張之上開事實，業據其提出戶籍謄本、財產及
    收入狀況說明書、債權人清冊、協議書、無擔保還款計劃書
    、財政部臺灣省北區國稅局95年度、96年度、97年度綜合所
    得稅各類所得資料清單暨財產歸屬資料清單、租賃契約書、
    水費、瓦斯、電費繳費收據、新日興股份有限公司員工離職
    證明書、薪資袋影本、勞工保險被保險人投保資料表（明細
    ）等件為證；此外，本件復查無債務人有消費者債務清理條
    例第6 條第3 項、第8 條或第82條第2 項所定應駁回清算聲
    請之事由存在，則聲請人聲請清算，應屬有據，爰裁定如主
    文。
中    華    民    國    98    年    7     月    13    日
                  民事第三庭    法  官  王瑜玲
上為正本係照原本作成
如不服本裁定，應於裁定送達後10日內，以書狀向本院提出抗告
，並繳納抗告費新臺幣1 千元
中    華    民    國    98    年    7     月    13    日
                                書記官  黃美雲


司法院資訊處製作；財團法人民間司法改革基金會備份。
